臺灣高等法院交通事件裁定　　　　　　 96年度交抗字第979號
抗　告　人
即受處分人　甲○○
上列抗告人因違反道路交通管理處罰條例案件，不服臺灣板橋地
方法院，中華民國96年9月29日所為裁定（96年度交聲字第1388
號），提起抗告，本院裁定如下：
    主  文
抗告駁回。
    理  由
一、抗告意旨略以：本人當初向監理單位申訴時，承辦人員回答
    沒有違規記點，為何聲明異議後反而增加違規記點，且未證
    明本人即為當事人駕駛；又本人對於執法機關所提供「前有
    測速照相」之照片雖沒意見，但對於照片拍攝時間點有很大
    合理懷疑，請詳予調查云云。
二、原裁定以：(一)、原處分機關以：異議人即受處分人甲○○駕
    駛車號2339－EB號自用小客車，於民國96年7月31日22時42
    分許，在水源快速道路往南（環河果菜市場上方）處，因「
    行速85公里，限速60公里，超速25公里。」違規，由臺北市
    政府警察局交通警察大隊依違反道路交通管理處罰條例第40
    條第1項規定，以北市警交大字第A00000000號舉發違反道路
    交通管理事件通知單逕行舉發，裁處罰鍰新臺幣（下同）1,
    800元，並依同條例第63條第1項第1款（裁決書漏引第1款）
    記違規點數1點之處分。(二)、聲明異議意旨略以：異議人對
    於上揭時、地，被交通大隊以測速照相機測得超速部分，異
    議人並無異議，但異議人行經測速照相機前方100公尺時，
    未見警示牌，而本件雖經交通大隊回覆印有日期的警示牌照
    片，然照片中並無顯示架設警示牌之時間，為此聲明異議，
    請求撤銷原處分云云。(三)、經查：異議人甲○○所有之車號
    2339－EB號自用小客車，於96年7月31日22時42分許，行經
    水源快速道路往南（環河果菜市場上方）處，因「行速85
    公里，限速60公里，超速25公里」之違規，為警拍照採證後
    逕行舉發，此為異議人所不爭執，並有臺北市政府警察局北
    市警交大字第A00000000號舉發違反道路交通管理事件通知
    單、採證照片1幀附卷可稽，足認異議人於彼時駕駛自用小
    客車，確有超速違規之事實無誤。雖異議人辯稱：伊行經測
    速照相機前方100公尺時，未見警示牌，且採證照片中僅有
    日期之顯示，並無法顯示架設警示牌之時間云云置辯。惟查
    ：本件原舉發之臺北市政府警察局交通警察大隊係採用測速
    照相機之科學儀器依法蒐證，且本件舉發違規地點限速60公
    里，員警執行測速職務前，有在該處前方道路設置移動式「
    前有測速照相」警示牌，並將該警示牌擺設位置及時間均拍
    照存證，已明確告知用路人應依照道路限速標誌行駛等情，
    此有臺北市政府警察局交通警察大隊以96年8月28日北市警
    交大執字第09634046100號書函復說明詳實，並有本件水源
    快速道路往南（環河果菜市場上方）處警示牌相關位置、設
    置日期照片1幀附卷可參。雖上開警示牌照片已設定拍攝日
    期而未設定拍攝時間，以致警示牌設置照片上只顯示日期為
    96年7月31日而未顯示時間，然本件舉發照片中所示之違規
    車輛為車號2339－EB號自用小客車，異議人對此並未爭執，
    而該依法執行交通勤務採證違挸之警員，與異議人素不相識
    ，亦無仇怨，則其依法在執勤地點執行舉發交通違規之公務
    ，自無任意誣陷異議人之動機及目的，更無變造採證照片而
    自蹈法網之必要。異議人空言以其事後未見有架設移動式「
    前有測速照相」警示牌為由，遽認員警取締本件違規行為與
    前揭逕行舉發規定有所不符，實屬無據，自無礙於本件違規
    事實之認定。綜上，異議人違規超速之事證明確，且舉發單
    位亦已依前揭道路交通管理處罰條例第7條之2第1項第7款及
    第3項規定明顯標示前有測速照相後始以科學儀器採證逕行
    舉發無訛。從而，原處分機關就上開違規事實援引前揭規定
    ，裁處異議人罰鍰新臺幣1,800元，並記違規點數1點等語。
三、按汽車駕駛人，行車速度，超過規定之最高時速，處新臺幣
    1,200元以上2,400元以下罰鍰，並予記違規點數1點，道路
    交通管理處罰條例第40條第1項、第63條第1項第1款分別定
    有明文。又汽車駕駛人行車速度超過規定之最高速限之違規
    行為，採用固定或非固定式科學儀器取得證據資料證明者，
    於一般道路須至少於100公尺前，明顯標示之，道路交通管
    理處罰條例第7條之2第3項亦定有明文。查本件抗告人甲○
    ○前揭之違規事實，為其所不爭執，並有臺北市政府警察局
    北市警交大字第A00000000號舉發違反道路交通管理事件通
    知單、採證照片1幀附卷可稽；復依台北市政府警察局交通
    警察大隊以96年8月28日北市警交大執字第0963404 6100號
    書函示，本市○○○○道路北往南方向「環河果菜市場上方
    」處，係屬市區○○道路，故依規定於測速照相機設置點前
    方100公尺處，設置移動式「前有測速照相」警示牌，並將
    該警示牌擺放位置及時間均拍照存證，有該函示及照片附卷
    可參，本件抗告人之違規事實顯屬明確。抗告人又辯稱：不
    能證明伊為違規駕駛人，為何要記點數1點，及照片時間恐
    有問題云云，惟查：原審對於上開設置警示牌照片之拍攝日
    期及無拍攝時間，已於裁定理由中詳予論述，且抗告人於本
    件應到案日期前，並未向處罰機關表明實際違規駕駛人為何
    人，自屬可歸責於汽車所有人，原裁定認原處分機關援引前
    開規定對抗告人裁處罰鍰1,800元，並依第63條第1項第1款
    記違規點數共1點，核無違誤，而駁回抗告人於原審之異議
    ，揆諸前揭之規定，並無不當，抗告人猶執重覆論點提起本
    件抗告，又未提出積極事證以實其說，其抗告為無理由，應
    予駁回。
據上論結，應依道路交通案件處理辦法第26條，刑事訴訟法第41
2條，裁定如主文。
中　　華　　民　　國　　96　　年　　11　　月　　30　　日
                  刑事第十七庭  審判長法　官  趙功恆
      　　　　　　　　　　　　　　　　法  官  高明哲
　　　      　　　　　　　　　　　　　法  官  孫惠琳
以上正本證明與原本無異。
不得再抗告。
                                      書記官  魏汝萍
中　　華　　民　　國　　96　　年　　11　　月　　30　　日
